臺灣桃園地方法院刑事判決　　　　　 100年度審易字第1291號
公　訴　人　臺灣桃園地方法院檢察署檢察官
被　　　告　羅福榮
上列被告因詐欺案件，經檢察官提起公訴（100 年度偵字第9013
號），被告於本院準備程序進行中，就被訴事實為有罪之陳述，
經本院告知簡式審判程序意旨，並聽取公訴人及被告之意見後，
本院合議庭裁定改依簡式審判程序審理，茲判決如下：
    主    文
羅福榮幫助意圖為自己不法之所有，以詐術使人將本人之物交付
，累犯，處有期徒刑肆月，如易科罰金，以新臺幣壹仟元折算壹
日。
    事實及理由
一、犯罪事實：
    羅福榮(一)前於民國90年間因施用毒品等案件，經本院以92年
    度訴字第225 號判決分別判處有期徒刑9 月、5 月，應執行
    有期徒刑1 年確定；(二)復於91年間因搶奪案件，經最高法院
    以93年度台上字第1095號判決判處有期徒刑1 年6 月確定；
    (三)又於91年間因竊盜案件，經臺灣高等法院以92年度上易字
    第3017號判決判處有期徒刑2 年，刑前強制工作期間3 年確
    定；(四)另於92年間因偽造文書案件，經臺灣板橋地方法院以
    92年度訴字第1067號判決判處有期徒刑10月，上訴後，嗣經
    臺灣高等法院以92年度上訴字第3574號判決上訴駁回而確定
    ；上開各罪徒刑部分嗣經臺灣高等法院以93年度聲字第696
    號裁定應執行有期徒刑5 年1 月，又經本院以96年度聲減字
    第8791號裁定就前揭(一)、(二)、(四)各罪刑各減其宣告刑二分之
    一，並與不得減刑之(三)罪徒刑部分合併定應執行有期徒刑3
    年6 月確定，入監執行後，於99年4 月12日期滿執行完畢（
    於本案構成累犯）。詎其仍不知悔改，明知金融機構帳戶之
    存摺、金融卡為個人信用之重要表徵，且預見將自己之存摺
    、金融卡（含密碼）交予他人，可能幫助不法犯罪集團從事
    詐欺行為而用以處理詐騙之犯罪所得，致使被害人及警方追
    查無門，竟仍不違背其本意，基於幫助他人詐欺取財之不確
    定故意，於民國99年12月23日至同年月24日間某時，先收取
    新臺幣（下同）1,000 元，至臺灣銀行內壢分行開立000000
    000000號之帳戶後，隨即在該分行門口，以3,000 元之代價
    ，將上開帳戶之存摺、金融卡（含密碼）及印章交予某真實
    姓名年籍不詳綽號「阿明」之人，「阿明」再交予其所屬之
    詐欺集團成員使用。嗣於99年12月24日16時43分許，該詐欺
    集團成員撥打電話予黃琇婷，佯稱其先前網路購物因作業疏
    失，要求黃琇婷必須至提款機操作更正以取消交易，使黃琇
    婷因而陷於錯誤，依歹徒指示於當日至提款機匯款27,147
    元至羅福榮上開帳戶內，旋即為詐欺集團成員提領完畢；復
    於99年12月24日20時許，前開詐欺集團成員撥打電話予黃裕
    翔，佯稱先前網路購物因作業疏失，要求黃裕翔必須至提款
    機操作以取消分期扣款設定，使黃裕翔因而陷於錯誤，依歹
    徒指示於當日至提款機匯款29,999元至羅福榮上開帳戶內，
    亦旋即為詐欺集團成員提領完畢。嗣經黃琇婷及黃裕翔發覺
    遭詐騙後報警處理，為警循線查獲，而悉上情。
二、證據名稱：
  (一)被告羅福榮於本院準備程序及審理中之自白。
  (二)告訴人即被害人黃琇婷於警詢及本院準備程序中之指訴、被
    害人黃裕翔於警詢中之指述。
  (三)中國信託銀行自動櫃員機交易明細影本、郵政自動櫃員機交
    易明細表影本各1 紙及臺灣銀行內壢分行100 年2 月11日內
    壢營字第10000003421 號函暨所附帳號資料1 份。
三、核被告所為，係犯刑法第30條第1 項前段、第339 條第1 項
    之幫助詐欺取財罪。被告提供上開帳戶（含存摺、金融卡、
    密碼及印章），係以一幫助詐欺取財行為，幫助詐欺集團成
    員即正犯詐取告訴人即被害人黃琇婷及被害人黃裕翔之財產
    ，為想像競合犯，應依刑法第55條之規定，從一重即依幫助
    詐欺取財罪處斷。被告以幫助他人犯罪之意思而參與犯罪構
    成要件以外之行為，為幫助犯，爰依刑法第30條第2 項之規
    定，按正犯之刑減輕之。又被告有如犯罪事實欄所載之前案
    及執行紀錄，有卷附臺灣高等法院被告前案紀錄表1 份可稽
    ，其於受徒刑執行完畢後5 年內，故意再犯本件有期徒刑以
    上之罪，為累犯，應依刑法第47條第1 項之規定加重其刑。
    爰審酌被告任意提供個人帳戶（含存摺、金融卡、密碼及印
    章）予他人使用，造成犯罪偵查困難，幕後犯罪人得以逍遙
    法外，致使此類犯罪手法層出不窮，嚴重危害交易秩序與社
    會治安，及告訴人即被害人黃琇婷、被害人黃裕翔遭詐騙之
    情節及金額，迄今尚未賠償告訴人及被害人所受之損害，暨
    其犯罪後終能坦承犯行，態度尚可等一切情狀，量處如主文
    所示之刑，並諭知易科罰金之折算標準，以示懲儆。
四、應適用之法條：
    刑事訴訟法第273 條之1 第1 項、第299 條第1 項前段、第
    310 條之2 、第454 條第1 項，刑法第30條第1 項前段、第
    2 項、第339 條第1 項、第55條、第47條第1 項、第41條第
    1 項前段，刑法施行法第1 條之1 第1 項、第2 項前段。
五、如不服本判決，得自收受送達之翌日起10日內向本院提出上
    訴狀（應附繕本），其未敘述上訴理由者，應於上訴期間屆
    滿後20日內補提理由書狀於本院，上訴於臺灣高等法院。
本案經檢察官王碩志、陳亮佑到庭執行職務。
中    華    民    國  100     年    12    月    16    日
                  臺灣桃園地方法院刑事庭
                                  法  官  潘怡華
以上正本證明與原本無異。
如不服本判決應於收受判決後10日內向本院提出上訴書狀，並應
敘述具體理由。其未敘述上訴理由者，應於上訴期間屆滿後20日
內向本院補提理由書( 均須按他造當事人之人數附繕本) 「切勿
逕送上級法院」。
                                  書記官  郭怡君
中    華    民    國  100     年    12    月    16    日
附錄本案論罪科刑依據之法條：
中華民國刑法第339 條（普通詐欺罪）
意圖為自己或第三人不法之所有，以詐術使人將本人或第三人之
物交付者，處5 年以下有期徒刑、拘役或科或併科1 千元以下罰
金。
以前項方法得財產上不法之利益或使第三人得之者，亦同。
前二項之未遂犯罰之。